臺灣桃園地方法院刑事判決　　　　　　96年度審交易字第32號
公　訴　人　臺灣桃園地方法院檢察署檢察官
被　　　告　甲○○
上列被告因公共危險案件，經檢察官提起公訴（96年度偵字第12
267號），本院判決如下：
    主  文
甲○○服用酒類，不能安全駕駛動力交通工具而駕駛，累犯，處
有期徒刑捌月，減為有期徒刑肆月，如易科罰金，以新臺幣壹仟
元折算壹日。
    事  實
一、甲○○前於民國90年間因犯酒駕公共危險罪，經本院以90年
    度桃交簡字第928 號刑事簡易判決判處罰金10,000元確定；
    復於93年間因再犯酒駕公共危險罪，經本院以93年度桃交簡
    字第238 號刑事簡易判決判處有期徒刑3 月確定，於93年8
    月26日易科罰金執行完畢（於本案構成累犯），再因酒駕公
    共危險罪，經本院於96年4 月10日以96年度交簡字第25號判
    處以有期徒刑6 月。詎仍不知悔改，明知服用酒類不能安全
    駕駛動力交通工具者，不得駕駛，亦明知其於96年4 月16日
    下午2 時許，在臺北縣林口長庚醫院前某處飲用保力達藥酒
    約2 罐後，已達酒醉不能安全駕駛動力交通工具之程度，猶
    在飲酒結束後，自上開處所騎乘車牌號碼HVI-469 號重型機
    車欲返回桃園縣桃園市○○街17號住處。嗣於96年4 月16日
    下午3 時9 分許，途經桃園縣龜山鄉○○路與光華坑口處，
    因闖紅燈經警攔檢盤查，並對之實施呼氣酒精濃度測試，測
    試值高達每公升0.64毫克，而查獲上情。
二、案經桃園縣政府警察局龜山分局報請臺灣桃園地方法院檢察
    署檢察官偵查起訴。
    理  由
一、上揭犯罪事實，業據被告甲○○於警詢及本院審理時均坦承
    不諱。被告於上揭犯罪時地，經警實施呼氣酒精濃度測試，
    測試值高達每公升0.64毫克，此有桃園縣政府警察局道路交
    通事故當事人酒精測定紀錄表1 紙在卷可佐，此外復有桃園
    縣政府警察局舉發違反道路交通管理事件通知單、桃園縣政
    府警察局汽車駕駛人酒後生理協調平衡檢測紀錄卡、刑法第
    185 條之3 案件測試觀察紀錄表各1 紙附卷可稽。依交通部
    運輸研究所90年9 月24日運安字第900005854 號函所載，呼
    氣中酒精濃度每公升含量為0.25毫克，即相當於血液中酒精
    濃度（BAC ）百分之0.05，且依該函所附該所79年「駕駛人
    行為反應之研究－酒醉駕車對駕駛行為之分析研究」指出：
    （一）BAC 達百分之0.03至百分之0.05時，對駕駛能力之影
    響為：多數駕駛人心境逐漸變幻不定，視覺與反應靈敏性減
    弱，對速度及距離的判斷力差。對心理行為之影響為：觀察
    力逐漸欠缺，心情漸趨輕鬆，自信心增加，多話，精神狀態
    處於陶醉感。（二）BAC 到達百分之0.05至百分之0.08時，
    對駕駛能力之影響為：反應遲鈍，駕駛能力受損，遲而不決
    或決而不行。對心理行為之影響為：情緒鬆弛，感情與行為
    趨向誇張，肌肉不協調，精神處於興奮狀態。（三）BAC 到
    達百分之0.08至百分之0.15時，對駕駛能力之影響為：判斷
    力嚴重受到影響，體能與精神協調受損，駕駛之體能困難增
    加。對心理行為之影響為：產生情緒異常現象，步伐不平穩
    ，言語不清，反應惡劣，記憶及判斷力受損，精神處於錯亂
    狀態。（四）BAC 超過百分之0.15時，對駕駛能力之影響為
    ：視線搖晃，駕駛已進入恍惚狀態，判斷及理解遭到扭曲，
    駕駛不穩定。對心理行為之影響為：意識不明，嘔吐，站、
    走及講話困難，責任感喪失，精神處於麻痺狀態。（五）BA
    C 超過百分之0.50時，對駕駛人能力之影響為：無法開車。
    對心理行為之影響為：爛醉如泥，失去知覺可能致死，精神
    處於昏睡狀態。本件被告飲酒後，呼氣酒精濃度高達每公升
    0.64毫克，已如前述，換算後相當於BAC百分之0.128，參酌
    上開說明，被告之判斷力、精神協調、駕駛體能、精神狀態
    等均已受到相當影響而減退，並與「桃園縣政府警察局汽車
    駕駛人酒後生理協調平衡檢測紀錄卡」及「刑法第185條之3
    案件測試觀察紀錄表」上所載，被告於平衡動作測試時用筆
    在2個同心圓之間的0.5公分環狀帶內，畫另一個圓，檢測結
    果為不合格，且對員警指揮及交通號誌反應遲緩，於查獲過
    程有語無倫次、多話情事等內容綜合判斷，顯見被告當時確
    已達於酒醉不能安全駕駛之程度，足認被告前揭自白與事實
    相符，應可採信。本件事證明確，被告犯行堪以認定，應予
    依法論科。
二、核被告所為，係犯刑法第185 條之3 之服用酒類不能安全駕
    駛動力交通工具而駕駛罪。又查被告前於93年間因犯酒駕公
    共危險罪，經本院以93年度桃交簡字第238 號刑事簡易判決
    判處有期徒刑3 月確定，於93年8 月26日易科罰金執行完畢
    ，有臺灣高等法院被告前案紀錄表1 份在卷可考，其於5 年
    以內故意再犯本件有期徒刑以上之罪，為累犯，應依法加重
    其刑。爰審酌被告前於90年、93年間均因犯酒駕公共危險罪
    經判處刑確定，猶不知警惕，再犯本件酒駕公共危險犯行，
    顯無視於法禁，嚴重危害行車安全，且乏尊重其他用路人生
    命、財產安全之觀念，兼衡被告之智識程度、犯罪手段、犯
    罪後坦承犯行等一切情狀，量處有期徒刑8 月。末查，本件
    犯罪係於96年4 月24日以前，合於中華民國九十六年罪犯減
    刑條例第2 條第1 項第3 款規定，爰減其宣告刑二分之一，
    並諭知易科罰金之折算標準。
據上論斷，依刑事訴訟法第299 條第1 項前段，刑法第185 條之
3 、第47條第1 項前段、第41條第1 項前段，刑法施行法第1 條
之1 第1 項、第2 項但書，中華民國九十六年罪犯減刑條例第2
條第1 項第3 款、第7 條、第9 條，判決如主文。
中　　華　　民　　國　　96 　　年　　8　　月　　31　　日
                      刑事庭  法　官　江振義
以上正本證明與原本無異。
如不服本判決，應於判決送達後10日內向本院提出上訴狀（應附
繕本），其未敘述上訴理由者，應於上訴期間屆滿後20日內補提
理由書狀於本院，上訴於臺灣高等法院。
　　　　　　　　　　　　　　　書記官　林韡婷
中　　華　　民　　國　　96　　年　　8 　　月　　31　　日
附錄論罪科刑依據之法條：
中華民國刑法第185條之3
服用毒品、麻醉藥品、酒類或其他相類之物，不能安全駕駛動力
交通工具而駕駛者，處1 年以下有期徒刑、拘役或3 萬元以下罰
金。
